臺灣高等法院臺中分院刑事判決　　　　94年度上易字第1263號
上　訴　人　臺灣臺中地方法院檢察署檢察官
被　　　告　甲○○
上列上訴人因被告竊盜等案件，不服臺灣臺中地方法院94年度易
字第1465號中華民國94年8月23日第一審判決（宣示判決筆錄）
關於竊盜部分（起訴案號：臺灣臺中地方法院檢察署94年度偵字
第10874號），提起上訴，本院判決如下：
    主  文
上訴駁回。
    理  由
一、按「依本編（協商程序）所為之科刑判決，不得上訴。但有
    第四百五十五條之四第一項第一款、第二款、第四款、第六
    款、第七款所定情形之一，或協商判決違反同條第二項之規
    定者，不在此限。」刑事訴訟法第四百五十五條之十第一項
    定有明文。次按「協商判決之上訴，除本編有特別規定外，
    準用第三編第一章及第二章之規定。」、「第二審法院認上
    訴有不合法律上程式或法律上不應准許，或其上訴權已喪失
    之情形者，應以判決駁回之。」刑事訴訟法第四百五十五條
    之十一第一項、第三百六十七條前段亦定有明文。準此，協
    商程序所為之科刑判決，除有刑事訴訟法第四百五十五條之
    四第一項第一款於法院協商訊問程序終結前，被告撤銷協商
    合意或檢察官撤回協商聲請者；第二款被告協商之意思非出
    於自由意志者；第四款被告所犯之罪非第四百五十五條之二
    第一項所定得以聲請協商判決者；第六款被告有其他較重之
    裁判上一罪之犯罪事實者；第七款法院認應諭知免刑或免訴
    、不受理者情形之一，及違反同條第二項「法院應於協商合
    意範圍內為判決；法院為協商判決所科之刑，以宣告緩刑、
    二年以下有期徒刑、拘役或罰金為限」之規定者外，不得上
    訴。
二、檢察官上訴意旨略以：原審諭知被告甲○○竊盜罪，而論處
    有期徒刑四月之協商判決，固屬卓見，惟被告另意圖為自己
    不法之所有，於本件原審判決前之民國94年6月2日上午8時
    10分許，在臺中市○區○○路61號全家便利商店內，竊取米
    酒頭一瓶及人頭馬威士忌酒二瓶得手後，再竊取金門高粱酒
    一瓶未遂，涉有竊盜犯行，被告上開犯行與本案竊盜犯行事
    實時間緊接，手段相同，所犯罪名又同一，顯基於概括之犯
    意反覆為之，為連續犯，屬裁判上一罪，且其犯罪事實之情
    節又顯較本案為重，依刑事訴訟法第四百五十五條之四第一
    項第六款規定，本件應不得為協商判決，原審未及斟酌審判
    ，難認原審判決允當，請撤銷原審判決，就被告另涉之上開
    竊盜罪嫌另為適當之判決云云。
三、經查：
  (一)本件原審判決關於竊盜部分，係認定被告於94年6月28日晚
    上10時許，至臺中市○區○○路170號之「7－11便利商店」
    內購物，乘機竊取該店內之58度C600毫升裝金門高粱酒一瓶
    （價值新臺幣五百元），而犯刑法第320條第1項普通竊盜罪
    （下稱本案）乙情，有本案卷證及原審判決足憑；又檢察官
    據以提起上訴者，係認被告另於94年6月2日上午8時10分許
    ，在臺中市○區○○路61號全家便利商店內，竊取米酒頭一
    瓶及人頭馬威士忌酒二瓶得手後，再竊取金門高粱酒一瓶未
    遂，涉有同條項之普通竊盜犯行（下稱後案）。惟被告上開
    二件竊盜犯行，固均為普通竊盜罪，且時間緊接，手段相同
    ，顯基於概括之犯意反覆為之，為連續犯，屬裁判上一罪，
    然被告本案與後案所犯之罪名均為刑法第320條第1項普通竊
    盜罪，法定刑相同，且本案與後案之犯罪情節均係被告徒手
    至超商乘機竊取超商內所陳列販賣之商品，後案之犯罪情節
    並未重於本案之犯罪情節，自不得謂本件符合刑事訴訟法第
    四百五十五條之四第一項第六款「被告有其他較重之裁判上
    一罪之犯罪事實者」之規定。此外，本院復查無原審判決有
    其他刑事訴訟法第四百五十五條之四第一項第一款、第二款
    、第四款、第七款所定情形之一，或違反同條第二項規定之
    情形，揆諸首揭法條規定，自不得提起上訴。
四、綜上說明，被告之上訴，為法律上所不應准許者，應予駁回
    ，並不經言詞辯論為之。
五、本件上訴既不合法，臺灣臺中地方法院檢察署移送併案部分
    （94年度偵字第14473號）應退由檢察官依法處理，附此敘
    明。
據上論斷，應依刑事訴訟法第四百五十五條之十一第一項、第三
百六十七條前段、第三百七十二條，判決如主文。
中　　華　　民　　國　　94　　年　　11　　月　　14　　日
                刑事第七庭  審判長法　官　林　榮　龍
                                  法　官　江　錫　麟
                                  法　官　許　秀　芬
上列正本證明與原本無異。
不得上訴。
                                  書記官　　瑞　芳
中　　華　　民　　國　　94　　年　　11　　月　　15　　日
　　　　　　　　　　　　　　　　　　　　　　　　　　　Ａ
